---
layout: post
title: "文本分析初探-1"
author: "韩旭峰"
date: "24 May 2016"
---

```{r setup, include=FALSE, message = FALSE}
knitr::opts_chunk$set(collapse = T, comment = "#>",eval = F)
```

## 开始 
为什么要从文本分析开始，其实我并不打算以后做这个。但人总是会做矛盾的事情，我相当缺乏去主攻一个方向的自信，只是抱着不在一颗树上吊死的念头随便看了看。张志刚老师建议我多去研究量化投资方面的内容，我以后会去多看看这个方面，我现在只是知道有这么个东西而已，有想法和我一起尝试的人我非常欢迎。

言归正转，为什么我要从文本分析开始整理，因为我觉得它逼格赛高，讲文本分析的资料非常少，这样来和我撕逼的人应该也比会少了
。
我手上有一份从京东，当当，和携程网上爬去下来的一些用户的评论。当然不是我爬的，是我用百度网盘下载的，其实我也不是不会用爬虫……好吧，我就是不会，反正我是没有办法爬的这么干净的，有机会爬虫我也可以给大家试一下。

再次言归正传（我这样的菜鸟就是干货少，废话多，麻烦大家习惯一下）。

首先我们看看怎么读入文件(除非特别声明，我使用的软件都是R)。

```{r}
#获取文本路径
reviewpath<-("F:/study/新建文件夹/rawdata/review_sentiment/train2")

completepath <- list.files(reviewpath, pattern = "*.txt$", full.names = TRUE)

# 注意是左斜杠,但是也是可以用 "\\"
reviewpath <- ("F:/study/新建文件夹/rawdata/review_sentiment/train2")
```

list.files函数获取该路径下所有文件的文件名，如果full.names参数为真，则返回完整的路径，反之返回文件名称，pattern是一个匹配函数，用来匹配指定的文件（更多有关匹配原理和规则请自行参考正则表达式），这里仅匹配以.txt结尾的文件。


## 批量读入文本
 
这里为批量读取文件构造了一个函数，目的是把每一个TXT文件的目录加载进来并粘贴在一起。第一行代码构造了一个自编函数，第二行readLines
函数逐行读取文件目录，第三行将目录以空格粘贴在一起，collapse
就是连接方式参数。最后用lapply函数按目录逐行读取文件(**ply系列的函数可能一开始很难理解，我会把资料一起上传的)。

如果你想编一个循环来代替这个步骤，那你真的是LOW爆了，不到万不得已R里不要用循环，多用向量化的思维。最后一行的报错我也不知道是什么意思，反正到最后都没什么影响。

```{r}
######list转数据框
docname<-list.files(reviewpath,pattern="*.txt$")
reviewdf <- as.data.frame(cbind(docname, unlist(review))  , stringsAsFactors = F) 
colnames(reviewdf) <- c("id", "words")
reviewdf$words <- gsub(pattern = " ", replacement ="", reviewdf$words)
reviewdf$words <- gsub("\t", "", reviewdf$words)
reviewdf$words <- gsub(",", "，", reviewdf$words)
reviewdf$words <- gsub("~|'", "", reviewdf$words)
reviewdf$words <- gsub("\\\"", "", reviewdf$words)
```


1行读取文件名称；2行名称和文本内容按列（cbind）捆绑在一起成为一个新的数据框；3行修改列名；4行移除文本中的所有空格。gsub函数第一个参数指定正则表达式模式，第二个参数为替代内容，5、6行替换所有的\t和英文逗号，因为csv各式的文档以英文逗号为分隔符，文中有英文逗号会报错，除了英文逗号可能引起read.csv函数读取csv文件报错以外，还有英文单引号（'）、英文双引号（"）、波浪号（~），都会引起读取时发生警告，带来csv文件或txt文件读取不完整的后果，因此，7行依次替换了波浪号（~）和英文单引号（'），它们之间用“|”符号隔开，表示或的关系；8行替换所有的英文双引号（"），因为双引号在R中有特殊含义，所以要使用三个斜杠（\\\）转义。
  到此为止，数据的前期处理部分算是完成了，大概把文本文件整理成了这个格式 

## End

这一次的内容就告一段落了，预知后事如何，请听下回分解。

